臺灣嘉義地方法院刑事判決　　　　　　　 95年度訴字第829號
公　訴　人　臺灣嘉義地方法院檢察署檢察官
被　　　告　甲○○
　　　　　　乙○○
上列被告等因違反森林法案件，經檢察官聲請簡易判決處刑（九
十五年度偵字第七○一三號），本院改依通常程序審理，被告於
準備程序中就被訴事實為有罪之陳述，經本院合議庭裁定由受命
法官獨任進行簡式審判程序，判決如下：
    主  文
甲○○結夥二人以上，竊取森林主產物，為搬運贓物，使用車輛
，累犯，處有期徒刑捌月，併科罰金新臺幣陸萬零壹佰伍拾肆元
，罰金如易服勞役，以新臺幣壹仟元折算壹日。
乙○○結夥二人以上，竊取森林主產物，為搬運贓物，使用車輛
，處有期徒刑陸月，併科罰金新臺幣陸萬零壹佰伍拾肆元，有期
徒刑如易科罰金，以新臺幣壹仟元折算壹日，罰金如易服勞役，
以新臺幣壹仟元折算壹日。緩刑參年。
    事  實
一、甲○○前因竊盜案件，經臺灣苗栗地方法院於民國九十一年
    五月九日以九十一年度苗簡字第三七九號判決判處有期徒刑
    六月確定，於九十二年五月九日易科罰金執行完畢。甲○○
    及乙○○均明知未經主管機關許可，不得任意採取國有林之
    森林產物，竟共同基於意圖為自己不法之所有之犯意聯絡，
    結夥二人於民國九十五年九月二十五日上午八時許，在嘉義
    縣大埔事業區第一九六林班地某處，未經許可擅自以徒手方
    式竊取森林主產物牛樟木乙批，材積○‧五三六八立方公尺
    ，價值共為新臺幣（下同）三萬零七十七元，得手後駕駛車
    牌號碼五Ｖ—四五○五號自用小貨車搬運離去。嗣於同日下
    午一時三十分行經嘉義縣阿里山鄉○里○○路六三公里處時
    ，為警攔查，並扣得上揭牛樟木乙批（業經行政院農委會林
    務局嘉義林區管理處嘉義奮起湖工作站技術士謝錦泉領回保
    管）。
二、案經行政院農委會林務局嘉義林區管理處訴由嘉義縣警察局
    竹崎分局報告臺灣嘉義地方法院檢察官偵查起訴。
    理  由
一、本件係經被告甲○○、乙○○於準備程序當庭表示認罪，而
    經本院裁定以簡式審判程序加以審理，則依據刑事訴訟法第
    二百七十三條之二、同法第一百五十九條第二項之規定，不
    適用傳聞法則有關限制證據能力之相關規定，合先敘明。
二、上開事實，業據被告甲○○、乙○○於警詢、偵查及本院供
    承屬實，核與被害人即行政院農委會林務局嘉義林區管理處
    嘉義奮起湖工作站技術士謝錦泉於警詢指訴情節相符（見警
    卷第七、八頁），並有其立具之贓物認領保管單（見警卷第
    九頁）、行政院農委會林務局嘉義林區管理處出具之森林被
    害告訴書（見偵查卷第一八頁）、大埔事業區第一九六林班
    盜伐木國有林產物被害價金查定書（見偵查卷第一九頁）、
    大埔事業區第一九六林班遭竊取牛樟位置圖（見偵查卷第二
    ○頁）、現場照片（見警卷第一○至一二頁、偵查卷第二一
    、二二頁）及車籍資料作業詳細畫面（見警卷第二一頁）附
    卷可稽，足徵被告自白核與事實相符。本案事證明確，被告
    二人犯行堪以認定，應依法論科。
三、按森林係指林地及其群生竹、木之總稱。而所謂森林主產物
    ，依國有林林產物處分規則第三條第一款之規定，係指生立
    、枯損、倒伏之竹木及餘留之根株、殘材而言。是森林主產
    物，並不以附著於其生長之土地，仍為森林構成部分者為限
    ，尚包括已與其所生長之土地分離，而留在林地之倒伏竹、
    木、餘留殘材等，至其與所生長土地分離之原因，究係出於
    自然力或人為所造成，均非所問，縱令係他人盜伐而仍在森
    林內，既未遭搬離現場，自仍在管理機關之管領力支配下，
    如予竊取，仍為竊取森林主產物（最高法院九十二年第十七
    次刑事庭會議決議參照），故核被告甲○○及乙○○結夥二
    人，竊取森林主產物牛樟木，且為搬運贓物而使用車輛之所
    為，均係犯森林法第五十二條第一項第四款、第六款之結夥
    二人以上竊取森林主產物，為搬運贓物使用車輛之竊取森林
    主產物罪。被告二人就上開犯行，有犯意之聯絡及行為之分
    擔，皆為共同正犯。被告甲○○前因竊盜案件，經臺灣苗栗
    地方法院於九十一年五月九日以九十一年度苗簡字第三七九
    號判決判處有期徒刑六月確定，於九十二年五月九日易科罰
    金執行完畢，其受徒刑之執行完畢，五年以內故意再犯本案
    有期徒刑以上之罪，為累犯，依法加重其刑。爰審酌被告甲
    ○○係國中畢業之智識程度，已有竊盜前案之素行，被告乙
    ○○係高中畢業之智識程度，二人均正值壯年，肢體健全，
    不思勞動獲取報酬，結夥徒手行竊並以車輛搬運贓物之犯罪
    手段，所竊得之森林主產物價值，犯罪後尚知坦承犯行，各
    量處如主文所示之有期徒刑，被告乙○○部分並諭知易科罰
    金之折算標準，以資懲儆。又被告二人所竊得之上開牛樟木
    乙批，價值共為三萬零七十七元等情，有上揭大埔事業區第
    一九六林班盜伐木國有林產物被害價金查定書在卷足按（見
    偵查卷第一九頁），爰均併科贓額三萬零七十七元二倍之罰
    金即六萬零一百五十四元，並諭知罰金如易服勞役之折算標
    準。查被告乙○○前於八十一年間因違反麻醉藥品管理條例
    案件，經臺灣新竹地方法院以八十二年度易字第四六九號判
    處有期徒刑四月確定，於八十二年六月十五日易科罰金執行
    完畢，惟其於前案有期徒刑執行完畢後五年以內未曾因故意
    犯罪受有期徒刑以上刑之宣告，有臺灣高等法院被告前案紀
    錄表可按，因一時短於思慮，觸犯本案犯行，經此起訴審判
    ，當知所警惕，信無再犯之虞，本院認被告乙○○所受刑之
    宣告，以暫不執行為適當，併諭知緩刑三年，以勵自新。
據上論斷，應依刑事訴訟法第二百七十三條之一第一項、第二百
九十九條第一項前段，森林法第五十二條第一項第四款、第六款
，刑法第十一條前段、第二十八條、第四十七條第一項、第四十
一條第一項前段、第四十二條第三項、第七十四條第一項第二款
，判決如主文。
本案經檢察官陳志川到庭執行職務。
中　　華　　民　　國　九十六　年　  四  　月  二十五　日
                  刑事第三庭    法　官　鄭雅文
以上正本證明與原本無異。
如不服本判決，應於判決送達後十日內，向本院提出上訴狀。（
須附繕本）
中　　華　　民　　國　九十六　年　  四  　月  二十五　日
                              　書記官　鄭翔元
附錄論罪科刑法條：
森林法第五十二條
竊取森林主、副產物而有左列情形之一者，處六月以上五年以下
有期徒刑，併科贓額二倍以上五倍以下罰金：
一、於保安林犯之者。
二、依機關之委託或其他契約，有保護森林義務之人犯之者。
三、於行使林產採取權時犯之者。
四、結夥二人以上或僱使他人犯之者。
五、以贓物為原料，製造木炭、松節油、其他物品或培植菇類者
    。
六、為搬運贓物，使用牲口、船舶、車輛，或有搬運造材之設備
    者。
七、掘採、毀壞、燒燬或隱蔽根株，以圖罪跡之湮滅者。
八、以贓物燃料，使用於礦物之採取，精製石灰、磚瓦或其他物
    品之製造者。
前項未遂犯罰之。
第一項第五款所製物品，以贓物論，沒收之。
